【裁判字號】    90,交易,360
【裁判日期】    900911
【裁判案由】    過失傷害
【裁判全文】
臺灣臺南地方法院刑事判決                          九十年度交易字第三六號
    公  訴  人  臺灣台南地方法院檢察署檢察官
    被      告  甲○○
右列被告因過失傷害案件，經檢察官提起公訴（九十年度偵字第六０六一號），本院
判決如左：
    主  文
甲○○因過失傷害人，處拘役伍拾日，如易科罰金，以參佰元折算壹日。
    事  實
一、甲○○於民國九十年一月二十九日晚間十一時三十分許，駕駛車牌號碼ＵＤ─三
    五０一號自用小客車，沿台南縣永康市○○路二六一巷，由南往北方向行駛，途
    經該巷與文化路無號誌交岔路口時，理應注意汽車行經無號誌之交岔路口，應減
    速慢行，作隨時停車之準備；且應注意車輛行至無號誌而無交通警察指揮交岔路
    口，支線道車應暫停讓幹線道車先行，而依當時天候晴朗、夜間有照明、路面乾
    燥無缺陷等情形以觀，客觀上亦無不能注意之情事，其竟疏於注意減速慢行，及
    暫停讓幹線道車先行，即貿然進入該交岔路口。適有乙○○騎乘車牌號碼ＮＡＹ
    ─四九三號重型機車，亦疏未注意車前狀況，沿文化路由西向東由北往南疾駛至
    上開交岔路口，甲○○因有前述過，致見狀業已閃煞不及，其自用小客車左側車
    頭與乙○○所騎乘機車車頭相撞擊，乙○○隨即人車倒地，受有右鎖骨骨折、右
    膝後十字韌帶撕裂性骨折等傷害。車禍事故發生後，甲○○主動打電話報警，並
    向警員報告車禍經過，在警員尚不知何人為肇事車輛之駕駛人前自首犯行，接受
    裁判。
二、案經告訴人乙○○訴請臺灣臺南地方法院檢察署檢察官偵查起訴。
    理  由
一、訊據被告甲○○固坦承於右揭時、地，駕車撞及乙○○騎乘機車，並致乙○○受
    有傷害之事實，惟辯稱：伊當時車速不快，但因左邊有一台車子擋住，伊看不到
    對方來車云云。然查，右揭事實，業據告訴人乙○○於警訊、偵審時指訴綦詳，
    並有道路交通事故調查報告表一紙、現場及車損照片影本四張、財團法人奇美醫
    院診斷證明書一紙附卷可參。
二、按車輛行經無號誌之交岔路口時，應減速慢行，作隨時停車之準備；又車輛行至
    無號誌或號誌故障而無交通警察指揮交岔路口，支線道車應暫停讓幹線道車先行
    ，道路交通安全規則第九十三條第一項第四款及第一百零二條第一項第二款分別
    定有明文。本件被告甲○○駕車行經肇事地點，理應注意上開道路交通安全規則
    ，而當時客觀上並無不能注意之情事，其竟疏於注意減速慢行，及未暫停讓幹線
    道車先行，即貿然通過該交岔路口，致與告訴人乙○○所騎機車相撞，是被告之
    駕駛行為，顯有過失。況本件經送台灣省台南區行車事故鑑定委員會鑑定結果，
    亦持相同見解，有該委員會九十年五月十一日南鑑字第九００三八八號函及所附
    之鑑定意見書各一份在卷可參，此益證被告駕車肇事致告訴人受傷之行為，確有
    過失無疑。末查，本件告訴人乙○○係因此次車禍，而受有如事實欄所載之傷害
    ，故被告甲○○之過失駕車行為，與告訴人所受之傷害結果間，復具有相當因果
    關係。是本件事證已臻明確，被告過失傷害之犯行堪予認定。
三、核被告甲○○所為，係犯刑法第二百八十四條第一項前段之普通過失傷害罪。被
    告於肇事後犯罪未被有偵查權之公務員或機關發覺前，向警方自首坦承犯行，進
    而接受裁判，有道路交通事故調查報告表報案人乙欄載明可考，爰依自首之規定
    減輕其刑。本院審酌被告之生活狀況、品行、智識程度、犯罪所生之危險或損害
    ，且告訴人乙○○所受傷勢亦屬嚴重，然告訴人騎乘機車行經無號誌交岔路口，
    亦疏未減速慢行及注意車前狀況，同為本件車禍發生之肇事原因，則有前述鑑定
    意見書存卷可佐，且被告犯罪後業已坦承所為，態度尚稱良好等一切情狀，量處
    如主文所示之刑，並諭知易科罰金之折算標準，以資懲儆。
據上論斷，應依刑事訴訟法第二百九十九條第一項前段，刑法第二百八十四條第一項
前段、第六十二條前段、第四十一條第一項前段，罰金罰鍰提高標準條例第一條前段
、第二條，判決如主文。
中      華      民      國    九十      年      九      月     十一    日
                                臺灣臺南地方法院交通法庭
                                        法  官    田  幸  艷
右正本證明與原本無異。
如不服本判決，應於判決送達後十日內向本院提出上訴狀( 應附繕本 )。
                                        書記官    廖  明  娟
中      華      民      國    九十      年      九      月     十二     日
附錄本案論罪科刑法條全文：
刑法第二百八十四條第一項（普通過失傷害罪）
因過失傷害人者，處六月以下有期徒刑、拘役或五百元以下罰金，致重傷者，處一年
以下有期徒刑、拘役或五百元以下罰金。
，以參佰元折算壹日。


司法院資訊處製作；財團法人民間司法改革基金會備份。
